臺灣高雄地方法院刑事判決
111年度審易字第1023號
公  訴  人  臺灣高雄地方檢察署檢察官
被      告  施俊良


上列被告因妨害自由案件，經檢察官聲請以簡易判決處刑（110
年度偵字第18309號），本院認不得以簡易判決處刑（原受理案
號：111年度簡字第1121號），改依通常程序審理，判決如下：
    主  文
本件公訴不受理。
    理  由
一、本件聲請簡易判決處刑意旨略以：被告施俊良於民國110年1
    月8日12時30分許，騎乘車牌號碼000-000號普通重型機車（
    下稱A車）沿高雄市鳳山區新富路由西往東方向行駛，適告
    訴人金俐伶騎乘車牌號碼000-0000號普通重型機車（下稱B
    車）沿同向騎乘在A車前方，被告因不滿告訴人行經新富路
    高速公路下方涵洞時，緊急煞車（所涉過失傷害部分，另為
    不起訴處分），竟基於妨害他人行使權利及行無義務之事之
    犯意，行經該路段255號後，繞至B車左前方，驟然向右方變
    換車道，並緊急煞車，妨礙告訴人正常行駛之路權，告訴人
    為閃避A車而緊急煞車，並致其右膝蓋撞擊B車鑰匙孔處，而
    受有右膝挫傷之傷害。因認被告涉犯刑法第304條第1項之強
    制罪嫌等語。
二、按檢察官就簡易判決處刑之聲請，與起訴有同一之效力，法
    院於審理後認應為不受理判決之諭知者，應適用通常程序審
    判之，刑事訴訟法第451條第3項、第451條之1第4項但書第3
    款及第452條明揭其旨。又曾為不起訴處分、撤回起訴或緩
    起訴期滿未經撤銷，而違背刑事訴訟法第260條之規定再行
    起訴者，應諭知不受理之判決，同法第303條第4款定有明文
    。次按不起訴處分已確定或緩起訴處分期滿未經撤銷者，非
    有左列情形之一，不得對於同一案件再行起訴：一、發現新
    事實或新證據者；二、有第420條第1項第1款、第2款、第4
    款或第5款所定得為再審原因之情形者，同法第260條亦定有
    明文。另刑事訴訟法第260條第1款所謂發現新事實或新證據
    ，係指於不起訴處分前，未經發現，至其後始行發現，且足
    認被告有犯罪嫌疑者而言。若不起訴處分前，已經提出之證
    據，經檢察官調查斟酌者，即非前述條款所謂發現之新證據
    ，不得據以再行起訴。此外，以檢察官依法負有詳予審認卷
    內諸項證據方法、憑為起訴或不起訴處分之義務，此觀同法
    第2條第1項「實施刑事訴訟程序之公務員，就該管案件，應
    於被告有利及不利之情形，一律注意」規定即明，設若各項
    證據方法前於偵查中分別經移送機關或當事人提出而顯現於
    卷內，或由檢察官依職權調查者，即應認經檢察官實質斟酌
    。　
三、經查，本件檢察官聲請簡易判決處刑意旨所指被告於110年1
    月8日12時30分許，在高雄市鳳山區新富路上行車時，自告
    訴人機車之左前方向右方變換車道，並將機車停在告訴人機
    車之前方，而對告訴人犯強制罪部分，前經臺灣高雄地方檢
    察署檢察官以110年度偵字第3970號為不起訴處分（下稱前
    案），並經臺灣高等檢察署高雄檢察分署以110年度上聲議
    字第1053號駁回再議而確定乙情，有上開不起訴處分書、再
    議處分書、本件聲請簡易判決處刑書在卷可稽（見偵一卷第
    35、36、57至60頁；簡字卷第7頁），應認此部分同一事實
    業經不起訴處分確定無訛。
四、而本案檢察官就被告涉犯經同署檢察官為不起訴處分確定之
    同一事實，向本院再聲請簡易判決處刑所憑之證據，包括：
    被告於警詢及偵查中之供述，告訴人於警詢及偵查中之指訴
    、告訴人於110年1月8日前往大東醫院就診之診斷證明書等
    證據。然查：
　㈠經與前案不起訴處分書暨偵查卷宗交互比對，其中告訴人於1
    10年1月8日前往大東醫院就診之診斷證明書，核屬前案不起
    訴處分前即已提出（見偵一卷第23頁），應屬業經檢察官調
    查斟酌之證據資料，自非發現「新證據」而得重行起訴。
　㈡又被告於前案不起訴處分前，曾於警詢及偵查中供稱：我騎
    乘機車行經鳳山區新富路由西向東方向行駛，告訴人騎機車
    在我右前方同向行駛，告訴人突然左偏行駛致我驚嚇而緊急
    煞車，嗣於我行至鳳山區新富路255號前停等紅燈時，我有
    追上去喝斥告訴人為何突然左偏行駛，告訴人隨後尾隨在我
    機車後面追問我為什麼要大聲罵告訴人，我聽到後即以所騎
    乘之機車往右偏擋下告訴人的機車，我當時機車停在告訴人
    機車前方，雙方停在路邊爭論等語（見警一卷第4、5頁；偵
    一卷第19、20頁），而經前案檢察官予以調查斟酌，此與聲
    請簡易判決處刑書記載被告於警詢、偵查時供稱：我騎機車
    行經鳳山區新富路上西向東方向行駛，金俐伶騎機車在我的
    右前方同向行駛，她突然往左偏行駛致我驚嚇到緊急煞車，
    後續我尾隨金俐伶至鳳山區新富路255號（新甲國小）前停
    等紅燈時，我大聲喝斥金俐伶為何突然左偏行駛，金俐伶尾
    隨在我後面問我為什麼要大聲罵她，我聽到後以騎乘之機車
    往右偏阻擋金俐伶的機車停下並告知她在之前因為突然往左
    偏行駛致我受到驚嚇；（問：新富路有幾個車道？）兩個車
    道；（問：當時車流量？）我前面約有三台機車，左邊有汽
    車。當時的車流量算不多也不少；（問：你前次陳述說金俐
    伶在停等紅綠燈時，你騎到他的左邊？）對；第一次是新甲
    國小，第二次才是鳳新高中；（問：所以金俐伶往左偏差點
    撞到你之後，所遇到你的第一個紅綠燈到底是在新甲國小前
    ，還是鳳新高中那裡？）新甲國小；（問：新甲國小前的紅
    燈變為綠燈之後，是你先起步？）是；（問：你這時車速多
    少？）30公里；（問：你起步之後，金俐伶騎在你的後方？
    ）對。我騎在前面，她騎在後面，她在後面説我怎麼罵她，
    我就停下來等語，兩相比對之下，所供稱案發過程核屬相當
    。是本件聲請簡易判決處刑書所提出之被告供述內容，與其
    在前案之供述既然大致相同，顯然無從認為已提出「新證據
    」。
　㈢至於聲請簡易判決處刑書所提出告訴人110年4月22日偵查中
    、110年6月17日警詢時、110年9月22日偵查中之指述。其中
    告訴人110年4月22日偵查中之指述（見偵卷第18頁），即為
    告訴人前案偵查中之證詞，係不起訴處分前已經提出之證據
    ，且經前案檢察官調查斟酌，自非屬「新證據」之性質。至
    於告訴人於本案110年6月17日警詢時、110年9月22日偵查中
    之指述，內容亦大致係指稱被告有於前開路段驟然向右方變
    換車道、煞車停在告訴人前方之情節，核屬重執前案於偵查
    中所為不利於被告之證詞內容，亦難認係屬發現「新證據」
    而得重行起訴。
五、綜上所述，本案聲請簡易判決處刑意旨所指被告強制犯行，
    既為前揭已確定之不起訴處分效力所及，檢察官復未說明此
    部分同一事實有其他刑事訴訟法第260條第1款、第2款所定
    得再行起訴之情形，或有刑事訴訟法第420條第1項第1款、
    第2款、第4款或第5款所定得為再審原因之情事，則本案檢
    察官對於業經前案為不起訴處分確定之同一事實，再行聲請
    以簡易判決處刑，其程序難謂適法，揆諸前揭說明，即應為
    公訴不受理之判決。
據上論斷，應依刑事訴訟法第452條、第303條第4款、第307條，
判決如主文。
中　　華　　民　　國　　111 　年　　9 　　月　　19　　日
                  刑事第十二庭  法　官  姚億燦
以上正本證明與原本無異。
如不服本判決應於收受判決後20日內向本院提出上訴書狀，並應
敘述具體理由。其未敘述上訴理由者，應於上訴期間屆滿後20日
內向本院補提理由書(均須按他造當事人之人數附繕本)「切勿逕
送上級法院」。
中　　華　　民　　國　　111 　年　　9 　　月　　20　　日
                                書記官  李欣妍